【裁判字號】    89,易,688
【裁判日期】    890329
【裁判案由】    就業服務法
【裁判全文】
臺灣板橋地方法院刑事判決                          八十九年度易字第六八八號
    公  訴  人  臺灣板橋地方法院檢察署檢察官
    被      告  甲○○
右列被告因違反就業服務法案件，經檢察官提起公訴（八十九年度偵字第八三五號）
，本院判決如左：
    主  文
甲○○違反雇主不得未經許可聘僱他人所申請聘僱之外國人之規定，其聘僱人數為壹
人，科罰金新台幣肆萬元，如易服勞役，以新台幣玖佰元即銀圓佰元折算壹日。
    事  實
一、甲○○明知雇主不得未經許可聘僱他人所申請聘僱之外國人，且亦明知菲律賓籍
    女子Quisto Julie M係經案外人吳耀江於民國八十六年六月二十九日合法申請來
    台工作，其許可期限至八十七年六月二十八日止，惟業於八十七年五月十七日逃
    離原雇主，竟仍自八十七年五月十七日起，未經行政院勞工委員會許可，聘僱該
    他人所申請聘僱之菲律賓籍Quisto Julie M一人，在台北縣三重市○○街一一○
    號住處從事幫傭工作，每月工資新台幣（下同）二萬元。嗣於八十八年十一月二
    十一日上午七時三十分許，前開外籍勞工在台北市○○路○段五三號前，為警查
    獲。
二、案經台北市政府警察局大同分局報請臺灣板橋地方法院檢察署檢察官偵查起訴。
    理  由
一、訊據被告甲○○矢口否認有何右揭犯行，辯稱：該菲律賓女子每個星期六、日都
    會到其住處，有時會幫忙做點家事，伊會給他一點錢，每一次給他三、五百元，
    伊並未以每月二萬元僱用該女子云云，惟查：右揭事實，業據該菲律賓女子
    Quisto Julie M於警訊時證述：被告以每月二萬元薪資僱用伊從事照顧幼兒、洗
    衣、洗碗及打掃房間等工作等語綦詳，且其對被告家中之成員、住宿之房間等事
    實亦陳述甚明，復有照片五張附卷可稽，被告既坦承有僱用該菲律賓籍女子工作
    之情事，縱屬臨時僱用，亦非法之所許，是其空言否認犯罪，尚屬卸責之詞，不
    足採信，又該菲律籍之女子，係於八十六年六月二十九日經案外人吳耀江合法申
    請來台，其許可有效期間至八十七年六月二十八日止，復有居留外僑作業外勞詳
    細資料一紙在卷可稽，被告於他人申請聘僱期間內之八十七年五月十七日起僱用
    該菲律賓籍女子，自屬未經許可聘僱他人所申請聘僱之外國人。是本件事證明確
    ，被告犯行洵堪認定。
二、按雇主不得未經許可聘僱他人所申請聘僱之外國人，違反者應予處罰，就業服務
    法第五十三條第三款、第五十八條分別定有明文。核被告未經許可聘僱他人所申
    請聘僱之外國人，係違反就業服務法第五十三條第三款之規定，且其雇用人數為
    一人，應依同法第五十八條第一項前段處斷。公訴人認被告係聘僱未經許可之外
    國人，稍有未洽，附予敘明。爰審酌被告之素行、犯罪之動機、目的、手段、僱
    用外國人之期間、犯罪所生之危害及犯罪後之態度等一切情狀，科處如主文所示
    之罰金刑，並諭知易服勞役之折算標準。
據上論斷，應依刑事訴訟法第二百九十九條第一項前段，就業服務法第五十八條第一
項前段，刑法第十一條前段、第四十二條第二項，罰金罰鍰提高標準條例第二條，現
行法規所定貨幣單位折算新台幣條例第二條，判決如主文。
本案經檢察官張慶林到庭執行職務。
中      華      民      國      八十九      年      三      月  二十九  日
                                  臺灣板橋地方法院刑事第二庭
                                      法  官  林  春  長
右正本證明與原本無異
如不服本判決應於送達後十日內向本院提出上訴狀
                                      書記官  邱  美  龍
中      華      民      國      八十九      年      四      月    五    日
附錄本案論罪科刑法條全文
就業服務法第五十八條第一項：違反第五十三條第一款、第二款或第三款規定，其聘
                            僱或留用人數為一人者，處六月以下有期徒刑、拘役
                            或科或併科新臺幣九萬元以下罰金；其聘僱或留用人
                            數為二人以上者，處三年以下有期徒刑、拘役或科或


司法院資訊處製作；財團法人民間司法改革基金會備份。
